【裁判字號】    97,消債更,222
【裁判日期】    980430
【裁判案由】    聲請更生程序
【裁判全文】
臺灣彰化地方法院民事裁定           97年度消債更字第222號
  聲  請  人  甲○○
（即債務人）
上列當事人因消費者債務清理事件聲請更生，本院裁定如下：
    主      文
債務人甲○○自民國98年04月30日下午04時起開始更生程序。
保全處分之聲請駁回。
    理  由
一、按債務人不能清償債務或有不能清償之虞者，得依本條例所
    定更生程序，清理其債務；債務人無擔保或無優先權之債務
    總額未逾1,200 萬元者，於法院裁定開始清算程序或宣告破
    產前，得向法院聲請更生；法院開始更生程序之裁定，應載
    明其年、月、日、時，並即時發生效力。消債條例第 3條、
    第42條第1項、第45條第1項分別定有明文。
二、聲請意旨略以：聲請人前與台新國際商業銀行股份有限公司
    （下稱台新銀行）等銀行訂定消費借貸、信用卡契約，致積
    欠無擔保債務合計約新台幣（下同） 2,430,000元，因無法
    清償債務，於民國96年間，與最大債權台新銀行申請消費者
    債務清理條例（下稱消債條例）前置協商，經台新銀行審查
    後，因未能接受顯足以負擔之還款金額致協商不成立。聲請
    人月薪約30,000~31,000元，且於97年9月起薪資遭法院強制
    扣薪，故僅餘約20,000元，除聲請人本身之生活費用之外，
    又須負擔一名子女及年邁母親之扶養費用，實已陷不能清償
    債務，爰聲請更生云云。
三、經查，聲請人前開主張，業據其提出財產及收入狀況說明書
    、債權人清冊、戶籍謄本、財團法人金融聯合徵信中心當事
    人當詢個人資料（信用報告）回覆書、聲請人之全國財產稅
    總歸戶資料清單及95、96年度綜合所得稅各類所得資料清單
    、所得證明、聲請人配偶之95、96年度綜合所得稅各類所得
    資料清單、聲請人父母之財產及所得資料、前置協商不成立
    通知書等件為證，核無不合。此外，又查無聲請人有消費者
    債務清理條例第6條第3項、第 8條或第46條各款所定應駁回
    更生聲請之事由存在，是聲請人之聲請更生，即屬有據，應
    予准許，爰裁定如主文第1項所示。
四、至聲請人聲請於法院裁定前為保全處分部分，因按法院裁定
    開始更生程序後，對於債務人不得開始或繼續訴訟及強制執
    行程序，消費者債務清理條例第48條第 2項前段定有明文。
    本件既經本院裁定開始更生程序，則聲請人聲請前開保全處
    分，揆諸前開規定，自無必要，不應准許，爰裁定如主文第
    2項所示。
中    華    民    國    98    年    4     月    30    日
                        民事第二庭法  官  邱月嬌
以上正本係照原本作成。
本件裁定不得抗告。
本件裁定已於98年4月30日下午4時公告。
中    華    民    國    98    年    4     月    30    日
                                  書記官  呂雅惠


司法院資訊處製作；財團法人民間司法改革基金會備份。
